【裁判字號】    95,交聲,488
【裁判日期】    950731
【裁判案由】    違反道路交通管理處罰條例聲明異議
【裁判全文】
臺灣士林地方法院交通事件裁定         95年度交聲字第488號
原處分機關  臺北市交通事件裁決所
異  議  人
即受處分人  甲○○
上列異議人即受處分人因違反道路交通管理處罰條例事件，對於
原處分機關臺北市交通事件裁決所中華民國95年6 月19日所為之
處分（原處分案號：北市裁二字第裁22-AM0000000號），聲明異
議，本院裁定如下：
    主  文
異議駁回。
    理  由
一、按雙白實線設於路中，用以分隔同向車道，並禁止變換車道
    ，又槽化線係劃設於交岔路口、立體交岔之匝道口或其他特
    殊地點，用以引導車輛駕駛人循指示之路線行駛，並禁止跨
    越，分別為道路交通標誌標線號誌設置規則第149 條第1 項
    第1 款第7 目、第171 條第1 項所明文規定。再按駕駛人駕
    駛汽車，應遵守道路交通標誌、標線、號誌之指示，並服從
    執行交通勤務之警察或依法令執行指揮交通稽查任務人員之
    指揮，道路交通安全規則第90條定有明文；又按汽車駕駛人
    ，駕駛汽車有不遵守道路交通標誌、標線、號誌之指示，而
    本章各條無處罰之規定者，處新臺幣（下同）900 元以上18
    00元以下罰鍰，道路交通管理處罰條例第60條第2 項第3 款
    亦定有明文。
二、異議人即受處分人甲○○駕駛車號EL—4945號自用小客車，
    於民國95年4 月19日16時21分在臺北市新生高架橋「高架道
    路出入口跨越禁止變換車道線（雙白線）行駛」，經臺北市
    政府警察局中山分局圓山派出所交通警察大隊員警逕行舉發
    ，依違反道路交通管理處罰條例第60條第2 項第3 款之規定
    ，處罰鍰新臺幣900 元，並依同條例第63條第1 項第1 款規
    定，記違規點數共1 點。
三、受處分人異議意旨固坦承其所有車號EL—4945號自用小客車
    於前揭時地高架道路出入口跨越禁止變換車道線（雙白線）
    行駛之事實，惟辯稱：伊原本行駛於外（右）車道，但因發
    現車道上有異物，為避免傷及車胎，而將車向左駛，因而壓
    上雙白線，並非為了要變換車道而越過雙白線云云。經查：
    由卷附舉發照片可知，受處分人並非僅僅係壓在雙白線上行
    駛而已，而係明顯跨越雙白線，而使部分車身跨越兩車道行
    駛，甚為顯然，受處分人辯稱：伊僅係壓線行駛云云，顯屬
    狡卸之詞，而無足採。又衡諸首揭說明可知，雙白線之設置
    不僅係要求駕駛人不得「變換車道」而已，而且係「不得跨
    越」行駛，受處分人車輛跨越雙白線行駛，顯然違反雙白線
    之設置之指示，甚為明確，故受處分人以其並無變換車道之
    主觀意思及行為置辯，不論是否真實，亦與本件是否違規無
    涉。又由舉發照片明確可知，案發當時系爭路段路況良好，
    並無任何阻礙，地面亦無任何障礙物存在，甚者，其前後車
    輛均能依規定於同一車道行駛，並無大礙，衡情，倘真有何
    不得已必須閃避路障，怎有可能僅有受處分人一人閃避，其
    他人均不以為意？受處分人空言：為閃避異物云云，毫無所
    據，核屬事後卸責之詞，不足採信。本件事證明確，受處分
    人之違規行為，堪以認定。
四、綜上所述，異議人前述車號汽車既有於上揭時地高架道路出
    入口跨越禁止變換車道線（雙白線）行駛之違規，原處分機
    關依道路交通管理處罰條例第60條第2 項第3 款、第63條第
    1 項第1 款及違反道路交通管理事件統一裁罰基準表之規定
    ，裁處異議人罰鍰900 元，並記違規點數1 點，核無違誤。
    本件聲明異議為無理由，應予駁回。
據上論斷，應依道路交通案件處理辦法第19條，裁定如主文。
中    華    民    國    95    年    7     月    31    日
                        交通法庭法  官  王沛雷
以上正本證明與原本無異。
如不服本裁定應於送達後5 日內向本院提出抗告狀
                                書記官  蘇彥宇
中    華    民    國    95    年    8     月    9     日


司法院資訊處製作；財團法人民間司法改革基金會備份。
